【裁判字號】    89,易,2843
【裁判日期】    891204
【裁判案由】    竊盜等
【裁判全文】
臺灣臺南地方法院刑事判決                        八十九年度易字第二八四三號
    公  訴  人  臺灣台南地方法院檢察署檢察官
    被      告  丙○○
右列被告因竊盜等案件，經檢察官提起公訴 (八十九年度營偵字第一三四○號)，本
院判決如左：
    主  文
丙○○共同連續竊盜，累犯，處有期徒刑壹年。
    事  實
一、丙○○於民國（下同）八十六年間因竊盜案件，經台灣嘉義地方法院判處有期徒
    刑一年四月確定，於八十八年三月三十日執行完畢後，猶不知悔改，復意圖為自
    己不法之所有，基於概括之犯意，與不詳姓名之成年男子，共同於八十九年八月
    廿四日下午十一時二十分許，駕駛ＺＵＪ─七六五號機車，前往台南縣東山鄉○○村○○街十七號前，以石塊砸毀丁○○停放在上址車牌號碼ＩＺ─○六七號營
    業大貨車之車窗玻璃，再進入車內竊取財物。然因丁○○大貨車內並無有經濟價
    值之物而未竊得財物。丙○○與不詳姓名之成年男子，又再至台南縣東山鄉○○
    村○○○路二十六號前，亦以石塊砸毀甲○○所駕駛號碼ＷＩ─六九六號營業大
    貨車之車窗玻璃，進入車內竊取無線電車裝台一台及高速公路回數票六十餘張（
    共約值新台幣一萬五千元），得手後，丙○○乃將無線電車裝台放置於其所騎車
    號ＺＵＪ─七六五號機車上，正欲擬離去時，經陳世杰發現報警，丙○○即倉皇
    逃逸而將該機車棄置在現場。嗣經警循線查悉丙○○，並扣得無線電車裝台一台
    在案。
二、案經丁○○、甲○○訴由台南縣警察局白河分局報請台灣台南地方法院檢察署檢
    察官偵查起訴。
    理  由
一、訊之被告丙○○矢口否認有右揭竊盜犯行，辯稱：伊於八十九年八月廿四日晚上
    與朋友乙○○共同駕車至台中市，於翌日凌晨三時許始返回嘉義，伊機車可能遭
    竊始在竊盜現場被發現」云云。惟查，被害人丁○○、甲○○之車窗玻璃遭破壞
    及甲○○車內財物遭竊之事實，已據被害人丁○○、甲○○於警訊中指訴甚詳，
    並經現場目擊證人陳世杰於警訊時證述屬實。而案發後案發現場留有被告所騎乘
    ＺＵＪ─七六五號機車乙輛，及在被告騎乘機車置放有甲○○所失竊無線電車裝
    台，亦有照門一份附卷可稽。被告對現場ＺＵＪ─七六五號機車係其所騎用供認
    不諱。雖被告辯稱ＺＵＪ─七六五號機車係其父名義，有時係其父騎用云云。然
    該ＺＵＪ─七六五號機車於八十九年八月廿四日案發當日上午係由被告之父廖文
    秋騎用至市場，案發當日下午則由被告騎用，且案發當日下午被告及ＺＵＪ─七
    六五號機車均不在家，至被告何時回家被告之父不知情，此為被告之父廖文秋到
    院供證在卷。再者，ＺＵＪ─七六五號機車之機車鑰匙，被告與其父廖文秋各持
    有一支，此為被告於本院審理時供述在卷。準此，該ＺＵＪ─七六五號機車被告
    騎後理應機車鑰匙取出由其自己保管，應不致失竊時在ＺＵＪ─七六五號機車上
    發現被告所保管機車鑰匙。更有甚者，證人乙○○於警訊中證稱：伊並未於八十
    九年八月廿四日晚上與被告共同駕車至台中市，亦據證人乙○○於警訊時供證在
    卷。綜合上述，被告之父廖文秋所供及被告機車鑰匙保管情節暨證人乙○○證言
    ，在在足以證明，該ＺＵＪ─七六五號機車並非被告騎用後失竊盜，而係於案發
    當日下午至案發當時，始終均由被告控制使用中，是被告辯稱伊案發當時未使用
    機車，且未與證人乙○○前往台中，顯均屬卸責之詞，委足不採。此外，復有贓
    物認保管單乙份、照片五張存卷可證。被告竊盜等犯行，事證明確，均堪以認定
    。
二、核被告所為，係犯刑法第三百二十條第一項之普通竊盜既遂罪名、及同條第三項
    、第一項竊盜未遂罪名，刑法第三百五十四條毀損罪名，被告所犯竊盜罪與毀損
    罪間，有方法結果之牽連關係，為牽連犯，應依法從一重論以刑法第三百二十條
    第一項之普通竊盜罪名。又被告先後二次竊盜犯行，時間緊接，手法相同，顯係
    基於概括犯意為之，為連續犯，應依法加重其刑。又被告與不詳姓名之成年男子
    間，有犯意聯絡及行為分擔，為共同正犯。另被告曾於八十六年間犯竊盜罪，經
    台灣嘉義地方法院判處有期徒刑一年四月確定，於八十八年三月三十日執行完畢
    後，五年內再犯本件有期徒刑以上之罪，為累犯，應依法遞加其刑。爰審酌被告
    犯罪動機、目的、手段及犯罪所侵害法益，暨犯後猶飾詞狡獺，毫無悔意等犯後
    態度等一切情事，量處如主文所示之刑，以資懲儆。
據上論斷，應依刑事訴訟法第二百九十九條第一項前段，刑法第廿八條、第五十六條
、刑法第三百二十條第一項、第三百五十四條、第五十五條、第四十七條，罰金罰鍰
提高標條例第一條前段，判決如主文。
本案經檢察官陳俊秀到庭執行職務。
中      華      民      國      八十九      年      十二    月    四    日
                                  臺灣臺南地方法院刑事第三庭
                                          法  官  董武全
右正本證明與原本無異。
如不服本判決，應於判決送達後十日內，向本院提出上訴狀。
              書記官  黃弘儀
中      華      民      國      八十九      年      十二    月    四    日
附錄本件論罪科刑法條全文
中華民國刑法第三百二十條
意圖為自己或第三人不法之所有，而竊取他人之動產者，為竊盜罪，處五年以下有期
徒刑、拘役或五百元以下罰金。
意圖為自己或第三人不法之利益，而竊佔他人之不動產者，依前項之規定處斷。
前二項之未遂犯罰之。
中華民國刑法第三百五十四條
毀棄、損壞前二條以外之他人之物或令致不堪用，足以生損害於公眾或他人者，處二
年以下有期徒刑、拘役或五百元以下罰金。


司法院資訊處製作；財團法人民間司法改革基金會備份。
